【裁判字號】    88,上易,2040
【裁判日期】    890111
【裁判案由】    竊盜
【裁判全文】
台灣高等法院台中分院刑事判決                  八十八年度上易字第二○四○號
    上  訴  人  臺灣台中地方法院檢察署檢察官
    上  訴  人
    即  被  告  丁○○
右上訴人因被告竊盜案件，不服臺灣台中地方法院八十八年度易字第一三四七號中華
民國八十八年六月二十八日第一審判決（起訴案號：臺灣台中地方法院檢察署八十八
年度偵字第四六四號，併辦案號：台灣台中地方法院檢察署八十八年度偵字第一六一
五五、二○六二七號、台灣彰化地方法院檢察署八十八年度偵字第二六○五號），提
起上訴，本院判決如左：
      主  文
原判決撤銷。
丁○○連續竊盜，累犯，處有期徒刑拾月。
      事  實
一丁○○曾因違反麻醉藥品管理條例案件，經本院判處有期徒刑七月確定，於民國
    八十七年三月十二日執行完畢，猶不知悔改。復意圖為自己不法之所有，基於概
    括之犯意，分別於：
  I八十七年十二月十日凌晨三時許，在台中市○○路與自由路口，徒手竊取王寶重
    所有而由其子甲○○騎用，停放該處之車牌號ＬＩＯ─一九七號重機車，得手後
    ，供己騎用，嗣八十七年十二月十八日十七時許，丁○○騎乘上開機車，行經台
    中市○○路與公園路口時，為警查獲。
  II八十八年一月二十八日凌晨四時許，在台中市○○路與光復路口，竊取郝偉正所
    有車牌ＫＺＱ─六０一號機車 (其中懸掛林劉素娟所有號碼ＪＪＰ─六０一號車
    牌)，嗣於八十八年二月二十七日在彰化縣太村鄉貢旗二巷八號為警查獲。
  III八十八年七月十四日晚上十一時許，在台中市○○路四號前，竊取張錦源所有車
    牌號碼ＪＳＺ─六０八號機車一部，得手後供已騎乘之用。八十八年七月十六日
    晚上十時許在員林交流道附近，為警查獲。
  Ⅳ八十八年七月十八日晚上八時許，在台中市○○○街一三五號，竊取廖淑莉所有
    車牌號碼ＭＫＺ─三四五號機車一部，得手後供已騎乘使用，嗣於八十八年七月
    二十三日凌晨一時許，在台中市○○街二十三號前為警查獲。
二案經台中市警察局移請台灣台中地方法院檢察署檢察官偵查起訴及移送併辦。
      理  由
一訊據被告丁○○對於右揭時、地分別因騎乘被害人甲○○等人失竊之上開機車為
    警查獲之事實均自白不諱，雖矢口否認竊盜犯行，辯稱：(1)事實欄I之機車係丙○○ (丙○○此部分之犯行，業據檢察官以八十八年度偵字第四六四號犯罪嫌疑
    不足為不起訴處分確定)於八十七年十二月十八日下午一時四十分許，在台中市
    ○○路與平等街口連同機車鑰匙交給伊，非伊所竊取。嗣於原審時改稱係一綽號
    「大頭明」之不詳姓名男子所交付。(2)事實欄II所示機車，係丙○○於八十八年
    二月十六日騎乘至伊大村鄉貢旗二巷八號找伊時，因汽油用完而放置於該處，當
    時車牌即懸掛其上。嗣於本院調查時改稱，係一綽號「東鐘」之不詳姓名男子因
    機車沒油，而將機車放置在伊處。(3)事實欄III部分所示機車係於台中公園平等街
    口，以需至彰化縣永靖鄉訪友為由，向「乙○○」所借用，約定借一、二小時。
    (4)事實欄Ⅳ所示機車係於八十八年七月二十二日晚上九時計，在公園路與市府路
    口向戊○○借用，伊均未行竊云云。
二、本院查：
  (一)事實欄I甲○○失竊前開機車之事實，已據其於警訊時指訴甚明，並有車輛失竊
    電腦報表及贓物領據影本各一紙在卷可憑。證人丙○○於八十八年三月五日偵查
    時供稱：伊絕未將I所示機車借予被告等語。
  (二)事實欄II郝偉正所有上開機車係於八十八年一月二十八日在台中市○○路與光復
    路口失竊，並於當時隨時向警方報案等情，有車輛失竊電腦資料影本一紙附卷可
    查。證人丙○○於偵查及本院調查時亦分別證稱：伊因在看守所羈押關係認識被
    告，伊確實未將上開機車交付被告，且於偵查中進一步證稱，「他跟上次一樣，
    他為了要交保亂供出一位他認識之人，讓我又惹官司。他上次在院方開庭時，也
    向我道歉．．他也承認為了交保才出此下策」等語。
  (三)事實欄III張錦源失竊前開機車之事實，已據其於警訊時指訴甚明，並有車輛失竊
    電腦報表及贓物領據影本各一紙在卷可憑。
  (四)事實欄Ⅳ廖淑莉失竊前開機車之事實，已據其於警訊時指訴甚明，並有車輛失竊
    電腦報表及贓物領據影本各一紙在卷可憑。證人戊○○於八十八年九月六日警訊
    時供稱：伊於八十四年八月間在台中看守所服刑時認識被告，過去曾因向被告索
    還一萬元欠款，而發生不快，惟自出獄後未曾與被告聯絡，亦未交付上開機車等
    語。
  (五)被告就事實欄III所示機車，初則供稱係丙○○所交付，繼於丙○○出面否認後
    復改稱分別係「大頭明」及「東鐘」之不詳姓名男子所交付，供詞反覆，已見其
    供述可信性不高，且於八個月內為相同型態之犯罪行為，所供對象，經傳訊結果
    或無法證實或為無法查證之人，被告所辯應係臨訟杜撰，自難憑採。
    本件事證已臻明確，被告所辯核係畏罪卸責之詞，委無可取，其犯行洵堪認定。
二、核被告所為係犯刑法第三百二十條第一項之竊盜罪。被告先後上開四次竊盜犯行
    ，時間緊接，犯罪構成要件相同，顯係基於概括之犯意反覆為之，為連續犯，應
    依法論以一罪，並依法加重其刑。檢察官移送併辦部分與已起訴部分之犯行，係
    屬連續犯裁判上一罪，自亦為起訴效力所及，本院自得併予審理，併予敘明。原
    審就被告如事實欄一第I項所示之竊盜行為予以論罪科刑，固非無見，惟查原判
    決就事實欄一第IIIIIⅣ項所示移送併辦部分之犯行，既未及審理，檢察官上訴意
    旨執此指摘原判決不當，為有理由，自應由本院將原判決予以撤銷改判。查被告
    曾因違反麻醉藥品管理條例案件，經法院判處有期徒刑七月確定，於八十七年三
    月十二日執行完畢，有台灣台中地方法院檢察署刑案資料查註紀錄表及本院被告
    全國前案紀錄表各一紙在卷可按，其於五年內再犯本件有期徒刑以上之罪，為累
    犯，應依法加重其刑。查被告仍不知警惕，一再行竊，惡性非輕，爰併審酌被告
    犯罪之動機、手段、所生危害等一切情狀，量處有期徒刑十月，以資懲儆。
三、據上論斷，應依刑事訴訟法第三百六十九條第一項前段、第三百六十四條、第二
    百九十九條第一項前段、刑法第五十六條、第三百二十條第一項、第四十七條，
    罰金罰鍰提高標準條例第一條前段，判決如主文。
本案經檢察官己○○到庭執行職務。
中      華      民      國    八十九      年      一      月    十一    日
                                  臺灣高等法院臺中分院刑事第十二庭
                                          審判長法  官  洪  耀  宗
                                                法  官  郭  同  奇
                                                法  官  劉  登  俊
右正本證明與原本無異。
不得上訴。
                                                書記官  朱  敏  諄
中      華      民      國    八十九      年      一      月    十三    日
                                                                        Ａ


司法院資訊處製作；財團法人民間司法改革基金會備份。
